Inventaris van het archief van de Gezondheidsorganisatie TNO, 1948-1980
Nationaal Archief, Den Haag
Nederlandse Organisatie voor Toegepast Natuurwetenschappelijk Onderzoek (TNO): Gezondheidsorganisatie
TNO / Gezondheidsorganisatie
archiefvorming: 1948-1980
oudste stuk - jongste stuk: 1948-1985
O27536
689 inventarisnummer(s); 78,30 meter
Normale geschreven, getypte en gedrukte documenten, geen bijzondere handschriften.
Nationaal Archief, Den Haag
Gezondheidsorganisatie TNO
Het archief van de Gezondheidsorganisatie TNO over de jaren 1948-1980 bevat stukken over de organisatie, de gebouwen en het materieel, het personeel, tentoonstellingen en manifestaties en de werkzaamheden op het gebied van gezondheidsonderzoek. De stukken zijn geordend volgens een decimaal onderwerpsclassificatiesysteem. Er is een klein aantal niet geclassificeerde dossiers dat alfabetisch is geordend.
Archiefvorming
Geschiedenis van het archiefbeheer
De verwerving van het archief
Het archief is voor langere tijd in beheer, niet in eigendom verkregen.
Inhoud en structuur van het archief
Ordening van het archief
Het archief van de Gezondheidsorganisatie TNO is geordend volgens een decimaalstelsel. De dossiers bleken tijdens de inspectie van de archiefbewaarplaats volledig door elkaar te zijn geraakt. De dossiers zijn in de volgorde waarin ze zijn aangetroffen verpakt en overgebracht naar het Algemeen Rijksarchief, voorzien van een geleidelijst.
Na sortering van de lijst in volgorde van de code bleek het mogelijk om de ordening van het archief vast te stellen. Een deel van de code bleek invulbaar te zijn aan de hand van het codeboek en aan de hand van een kaartsysteem, waarop de relevante medische onderzoekingen stonden geregistreerd.
Aanwijzingen voor de gebruiker
Openbaarheidsbeperkingen
Deels openbaar, deels beperkt openbaar (A). Raadpleging van stukken ouder dan 25 en jonger dan 50 jaar: na toestemming van de directeur Nationaal Archief.
Materiële beperkingen
Het archief kent geen beperkingen voor het raadplegen van stukken als gevolg van slechte materiële staat.
Aanvraaginstructie
Openbare archiefstukken kunnen online worden aangevraagd en gereserveerd. U kunt dit ook via de terminals in de studiezaal van het Nationaal Archief doen. Om te kunnen reserveren dient u de volgende stappen te volgen:
Creëer een account of log in.
Selecteer in de archiefinventaris een archiefstuk.
Klik op ‘Reserveer’ en kies een tijdstip van inzage.
Verwant materiaal
Beschikbaarheid van kopieën
Inventarisnummers van dit archief zijn niet in kopievorm beschikbaar
Beschrijving van de series en archiefbestanddelen
- ORGANISATIE IN HET ALGEMEEN., 01.
  - XH 01 Grondslagen van de organisatie., 144
    Openbaarheid beperkt tot 01-01-2031
  - XH 01 Grondslagen van de organisatie van de afdelingen INO, RBA, GO, 554
  - XH 011.055.6, 456
  - XH 011.1 Naamgeving Instituut voor Gezondheidstechniek, 553
  - XH 011.2 Doel en betekenis., 144
  - XH 011.6 Werkterrein en taak, 144
  - XH 011.6 Werkterrein en taak: basisfilosofie, 551
  - XH 011.6 Werkterrein en taak: Bosboom-Hegener, 553
  - XH 011.6 Werkterrein en taak: Centraal Proefdierenbedrijf, 446
  - XH 011.6 Instituut voor Gezondheidstechniek, 549
  - XH 011.6 Instituut voor Experimentele Gerontologie; NFI, 553
  - XH 011.6 Medisch Fysisch Instituut, 495
  - XH 011.6 Nederlands Instituut voor Praeventieve Geneeskunde, 554
  - XH 011.6 Nederlands Instituut voor Praeventieve Geneeskunde reorg., 549
  - XH 011.6 Radiobiologische dienst, 553
  - XH 011.6 Radiobiologisch Instituut, 551
  - XH 011-XH 013, 1
  - XH 012 Oprichting, hervorming, opheffing., 492
  - XH 012 Oprichting, hervorming, opheffing van afdelingen A-L, 144
  - XH 012 Oprichting, hervorming, opheffing van afdelingen CITG, primatencentrum, 552
  - XH 012 Oprichting, hervorming, opheffing van IMG, 451
  - XH 012 Oprichting, hervorming, opheffing van NIOG, 451
  - XH 012 Oprichting, hervorming, opheffing van Nederlands Instituut voor Praeventieve Geneeskunde, 552
  - XH 012 Oprichting, hervorming, opheffing van Nederlands Instituut voor Praeventieve Geneeskunde, 553
  - XH 012 Oprichting, hervorming, opheffing van Nederlands Instituut voor Praeventieve Geneeskunde, 573
  - XH 012 Oprichting, hervorming, opheffing O-Z; MBL; Nederlands Instituut voor Praeventieve Geneeskunde, 145
  - XH 012 Oprichting, hervorming, Planol. Studiecentr, 451
  - XH 012 Oprichting, hervorming, Primatencentrum, 446
  - XH 012 Oprichting, hervorming, Radiobiologisch Instituut, 451
  - XH 012 Oprichting, hervorming, TNO, 551
  - XH 012.5 Herstructureringen, 146
  - XH 012.5 Herstructureringen, 147
  - XH 012.5 Nederlands Instituut voor Praeventieve Geneeskunde, 146
  - XH 012.5 Reparatie en groot onderhoud, 453
  - XH 013 Voorschriften en reglementen, 552
  - XH 013 Voorschriften en reglementen, 596
  - XH 013 Voorschriften en reglementen Nederlands Instituut voor Praeventieve Geneeskunde, 553
  - XH 013.6 Toetsing reglementen aan de Wet op TNO; totstandkoming Wet op de TNO., 147
  - XH 013(49) Auteursrechten Gaubiusinstituut, Instituut voor Milieuhygiene en Gezondheidstechniek, 147
  - XH 017 Betrekkingen met derden., 147
  - XH 017.09 Relaties met de overheid., 147
  - XH 017.1 Relaties met hogere instanties., 147
  - XH 017.2 Relaties met andere departementen van rijksdiensten., 148
  - XH 017-XH 017.2 Relaties., 1
- GEBOUWEN EN MATERIEEL., 03.
  - XH 035:6.002 Medisch Fysisch Instituut computers, 453
  - XH 035.6.002.5 Onderzoeksinstrumentarium in het algemeen., 447
  - XH 036 Onroerende goederen., 148
  - XH 036.003 Bouwprogramma TNO., 442
  - XH 036.23 Overzichten van gebouwen in eigendom van TNO., 442
  - XH 036:351.777 Hinderwetvergunningen., 494
  - XH 036:69.059 Onderhoud van gebouwen algemeen., 148
  - XH 036(492.611) Gebouwen in Den Haag., 1
  - XH 036(492.611) Gebouwen in Den Haag., 448
  - XH 036(492.611) Gebouwen in Den Haag. Juliana van Stolberglaan., 148
  - XH 036(492.611) Gebouwen in Leidschendam, 148
  - XH 036(492.611) Ziekenhuis Leyweg, 148
  - XH 036(492.611) Gebouwen in Wassenaar, 148
  - XH 036(492.612) Gebouwen in Leiden., 1
  - XH 036(492.612) Gebouwen in Leiden., 444
  - XH 036(492.612) Gebouwen in Leiden. Algemeen, 148
  - XH 036(492.612) Gebouwen in Leiden. H, 148
  - XH 036(492.612) Gebouwen in Leiden. H, 442
  - XH 036(492.612) Wassenaar, 148
  - XH 036(492.614) Gebouwen in Delft., 1
  - XH 036(492.614) Gebouwen in Delft. 456 Muizehuis, 588
  - XH 036(492.614) Gebouwen in Delft. Algemeen., 149
  - XH 036(492.614) Gebouwen in Delft. Apparaten Zuidpolder, 588
  - XH 036(492.614) Gebouwen in Delft. Instituut voor Bouwmaterialen en Bouwkundige Constructies, 149
  - XH 036(492.614) Gebouwen in Delft. Lange Kleiweg, 149
  - XH 036(492.614) Gebouwen in Delft. Lange Kleiweg, 571
  - XH 036(492.614) Gebouwen in Delft. Lange Kleiweg (063), 448
  - XH 036(492.614) Gebouwen in Delft. Lange Kleiweg 159, 161-165, 171, 442
  - XH 036(492.614) Gebouwen in Delft. Lange Kleiweg 6.002.5, 149
  - XH 036(492.614) Gebouwen in Delft. Lange Kleiweg 621.86, 447
  - XH 036(492.614) Gebouwen in Delft. Lange Kleiweg 624.13, 444
  - XH 036(492.614) Gebouwen in Delft. Lange Kleiweg 69.002, 149
  - XH 036(492.614) Gebouwen in Delft. Lange Kleiweg 69.003, 149
  - XH 036(492.614) Gebouwen in Delft. Lange Kleiweg 69.003, 444
  - XH 036(492.614) Gebouwen in Delft. Lange Kleiweg 7-9, 441
  - XH 036(492.614) Gebouwen in Delft. Lange Kleiweg 728, 443
  - XH 036(492.614) Gebouwen in Delft. Lange Kleiweg herverkaveling, 441
  - XH 036(492.614) Gebouwen in Delft. Lange Kleiweg no 121, 149
  - XH 036(492.614) Gebouwen in Delft. Lange Kleiweg no 43, 149
  - XH 036(492.614) Gebouwen in Delft. Lange Kleiweg no 45, 149
  - XH 036(492.614) Gebouwen in Delft. Lange Kleiweg no 41, 149
  - XH 036(492.614) Gebouwen in Delft. Lange Kleiweg no 75-77, 447
  - XH 036(492.614) Gebouwen in Delft. Lange Kleiweg no 51, 447
  - XH 036(492.614) Gebouwen in Delft. Lange Kleiweg no 47, 448
  - XH 036(492.614) Gebouwen in Delft. Lange Kleiweg no 51, 448
  - XH 036(492.614) Gebouwen in Delft. Lange Kleiweg sportveld, 441
  - XH 036(492.614) Gebouwen in Delft. Lange Kleiweg Uitbr, 445
  - XH 036(492.614) Gebouwen in Delft. Lange Kleiweg no 51: 697.9, 448
  - XH 036(492.614) Gebouwen in Delft. Zuidpolder, 149
  - XH 036(492.614) Gebouwen in Delft. Zuidpolder (kosten), 445
  - XH 036(492.614) Gebouwen in Delft. Zuidpolder: 721.011.2, 150
  - XH 036(492.614) Gebouwen in Delft. Zuidpolder: Instituut voor Bouwmaterialen en Bouwkundige Constructies, 150
  - XH 036(492.82) Gebouwen in Gelderland., 1
  - XH 036(492.82) Gebouwen in Gelderland., 150
  - XH 036(492.83) Gebouwen in Utrecht., 2
  - XH 036(492.83) Gebouwen in Utrecht. D.C.:347.453, 150
  - XH 036(492.83) Gebouwen in Utrecht. D.C.:624.13, 150
  - XH 036(492.83) Gebouwen in Utrecht. D.C.:69.002, 150
  - XH 036(492.83) Gebouwen in Utrecht. DC, 2
  - XH 036(492.83) Gebouwen in Utrecht. DC 69.059, 449
  - XH 036(492.83) Gebouwen in Utrecht. Hoofdgebouw, sterilisatievleugel, 442
  - XH 036(492.83) Gebouwen in Utrecht. Paviljoens D,E,EBA,L,L/R,M, 151
  - XH 036(492.83) Gebouwen in Utrecht. Rattenfokafd; SPF-paviljoen., 151
  - XH 036(492.83) Gebouwen in Utrecht. Rattenpaviljoen, 438
  - XH 036(492.83) Proefdierencentrum Zeist, 150
  - XH 036(492.83) Proefdierencentrum Zeist (063), 150
  - XH 036(492.83) Proefdierencentrum Zeist 351.777, 152
  - XH 036(492.83) Proefdierencentrum Zeist 628.2, 152
  - XH 036(492.83) Proefdierencentrum Zeist 69.002, 152
  - XH 036(492.83) Proefdierencentrum Zeist 69.003.3, 152
  - XH 036(492.83) Proefdierencentrum Zeist 69.009, 152
  - XH 036(492.83) Proefdierencentrum Zeist 69.024, 152
  - XH 036(492.83) Proefdierencentrum Zeist 69.059, 152
  - XH 036(492.83) Proefdierencentrum Zeist 697.9, 152
  - XH 036(492.83) Proefdierencentrum Zeist Combinatie laboratorium, 150
  - XH 036(492.83) Proefdierencentrum Zeist deblokkering, 150
  - XH 036(492.83) Proefdierencentrum Zeist Exp. Diergeb., 151
  - XH 036(492.83) Proefdierencentrum Zeist Fourage; Gebouw J; Hondenfok; KLG, 151
  - XH 036(492.83) Proefdierencentrum Zeist. 09.002, 483
  - XH 036(492.83) Proefdierencentrum Zeist. 624.13, 441
  - XH 036(492.83) Proefdierencentrum Zeist. 627.7, 442
  - XH 036(492.83) Proefdierencentrum Zeist. 69.002, 434
  - XH 036(492.83) Proefdierencentrum Zeist. 69.002, 436
  - XH 036(492.83) Proefdierencentrum Zeist. 728, 443
  - XH 036(492.83) Proefdierencentrum Zeist. diversen, 448
  - XH 036(492.83) Proefdierencentrum Zeist. Konijnen, 434
  - XH 036(492.83) Proefdierencentrum Zeist. Paviljoens G. AH, I, 434
  - XH 036(492.83) Proefdierencentrum Zeist. Pov. NOPR, 478
  - XH 036(492.83) Proefdierencentrum Zeist. Waarnemingsgebouw, 436
  - XH 036(492.83) Proefdierencentrum Zeist: Paviljoens D.E. EBA, 432
  - XH 036(492.83):69.059, 448
  - XH 036(492-614) Gebouwen in Delft. Lange Kleiweg 6.002.5, 442
- BESTUURSORGANEN., 04.
  - XH 04 Besturende en beherende organen., 152
  - XH 04 diversen besturende en beherende organen., 571
  - XH 041 Machtiging., 152
  - XH 043 Raad van toezicht, algemeen bestuur., 152
  - XH 043 Instituut voor Gezondheidstechniek algemeen bestuur., 462
  - XH 043 Klinisch laboratorium, algemeen bestuur., 445
  - XH 043 Klinisch laboratorium, algemeen bestuur I, 446
  - XH 043 Klinisch laboratorium, algemeen bestuur II, 447
  - XH 043 Radiobiologisch Instituut, algemeen bestuur., 446
  - XH 043 Sterkte-zwakte-analyse algemeen bestuur., 509
  - XH 043.02 Benoeming en aftreden leden algemeen bestuur., 152
  - XH 043.02 Benoeming en aftreden leden algemeen bestuur., 153
  - XH 043.02 Benoeming en aftreden leden algemeen bestuur., 2
  - XH 043.02 Benoeming en aftreden leden algemeen bestuur., 440
  - XH 043.02 Benoeming en aftreden leden algemeen bestuur., 443
  - XH 043.02 Benoeming en aftreden leden algemeen bestuur. A; Centraal Proefdierenbedrijf; HK; Instituut voor Gezondheidstechniek; Medisch Fysische Afdeling; Radiobiologisch Instituut; RGR; Radiotechnische Afdeling-Centraal Proefdierenbedrijf, 153
  - XH 043.02 Benoeming en aftreden leden algemeen bestuur. Radoitechnische Afdeling-Instituut voor Gezondheidstechniek; Radoitechnische Afdeling-Medisch Fysisch Instituut; Radoitechnische Afdeling-Primatencentrum., 153
  - XH 043.02.01 Gedelegeerden., 2
  - XH 043.053 Vergaderingen van het algemeen bestuur., 494
  - XH 043.053 Vergaderingen van het algemeen bestuur., 592
  - XH 043.053 Vergaderingen van het algemeen bestuur, 1964-1974.; 154
    Openbaarheid beperkt tot 01-01-2025
  - XH 043.053 Vergaderingen van het algemeen bestuur, 1974; 155
  - XH 043.053 Vergaderingen van het algemeen bestuur, 1975-1980.; 156
  - XH 043.053 Vergaderingen van het algemeen bestuur. BGO, agenda's, 462
  - XH 043.053 Vergaderingen van het algemeen bestuur. BGO, notulen, 465
  - XH 043.053 Vergaderingen van het algemeen bestuur. Biofarmaca, 472
  - XH 043.053 Vergaderingen van het algemeen bestuur. Centraal Proepfdoerenbedrijf,R, 157
  - XH 043.053 Vergaderingen van het algemeen bestuur. CTB, 450
  - XH 043.053 Vergaderingen van het algemeen bestuur. Dagelijks Bestuur, 546
  - XH 043.053 Vergaderingen van het algemeen bestuur. Dagelijks Bestuur, 548
  - XH 043.053 Vergaderingen van het algemeen bestuur. Dagelijks Bestuur 1975, 545
    Openbaarheid beperkt tot 01-01-2026
  - XH 043.053,Vergaderingen van het algemeen bestuur. December 1957-november 1958., 8
  - XH 043.053,Vergaderingen van het algemeen bestuur. December 1958-oktober 1959., 9
  - XH 043.053 Vergaderingen van het algemeen bestuur. E 1963-1968., 157
  - XH 043.053 Vergaderingen van het algemeen bestuur. E 1969-1980., 158
  - XH 043.053 Vergaderingen van het algemeen bestuur. HK 1968-1975, commissies, 159
  - XH 043.053 Vergaderingen van het algemeen bestuur. HK 1969-1976, 158
  - XH 043.053 Vergaderingen van het algemeen bestuur. Instituut voor Gezondheidstechniek, 160
  - XH 043.053 Vergaderingen van het algemeen bestuur. IWIS, 161
  - XH 043.053 Vergaderingen van het algemeen bestuur. Klinisch laboratorium, algemeen, 449
  - XH 043.053, Vergaderingen van het algemeen bestuur. Maart 1963-oktober 1964. Radiobiologie 1964., 13
  - XH 043.053 Vergaderingen van het algemeen bestuur. Medisch Fysische Afdeling., 161
  - XH 043.053 Vergaderingen van het algemeen bestuur. Nederlands Instituut voor Praeventieve Geneeskunde 1964-1965, 161
  - XH 043.053 Vergaderingen van het algemeen bestuur. Nederlands Instituut voor Praeventieve Geneeskunde 1966-1968 en rapporten, 162
  - XH 043.053 Vergaderingen van het algemeen bestuur. Nederlands Instituut voor Praeventieve Geneeskunde 1975-1980., 165
  - XH 043.053 Vergaderingen van het algemeen bestuur. Nederlands Instituut voor Praeventieve Geneeskunde Raad van beheer, algemeen, 1968-1975.; 164
  - XH 043.053 Vergaderingen van het algemeen bestuur. Nederlands Instituut voor Praeventieve Geneeskunde rapporten 1966-1968, 163
  - XH 043.053 Vergaderingen van het algemeen bestuur. Notulen DB 1967-1971, 512
  - XH 043.053, Vergaderingen van het algemeen bestuur. November 1959-oktober 1960., 10
  - XH 043.053, Vergaderingen van het algemeen bestuur. November 1960-september 1961., 11
  - XH 043.053, Vergaderingen van het algemeen bestuur. nr. 1-8, 1950-1951.; 3
  - XH 043.053, Vergaderingen van het algemeen bestuur. nr. 19-25, 1954-juni 1955, 5
  - XH 043.053, Vergaderingen van het algemeen bestuur. nr. 26 vlgg. Januari 1955-augustus 1956., 6
  - XH 043.053, Vergaderingen van het algemeen bestuur. nr. 9-18, 1952-1953.; 4
  - XH 043.053, Vergaderingen van het algemeen bestuur. Oktober 1961-februari 1963., 12
  - XH 043.053 Vergaderingen van het algemeen bestuur. Radiobiologische Afdeling., 447
  - XH 043.053 Vergaderingen van het algemeen bestuur. Radiobiologisch Instituut 1965-1968., 165
  - XH 043.053 Vergaderingen van het algemeen bestuur. RGR., 166
  - XH 043.053 Vergaderingen van het algemeen bestuur. Radiotechnische Afdeling Medisch Fysisch Instituut, 168
  - XH 043.053 Vergaderingen van het algemeen bestuur. Radiotechnische Afdeling Medisch Fysisch Instituut, 169
  - XH 043.053 Vergaderingen van het algemeen bestuur. Radiotechnische Afdeling-Centraal Proefdierenbedrijf, 166
  - XH 043.053 Vergaderingen van het algemeen bestuur. Radiotechnische Afdeling-Instituut voor Experimentele Gerontologie, 166
  - XH 043.053 Vergaderingen van het algemeen bestuur. Radiotechnische Afdeling-Instituut voor Gezondheidstechniek, 166
  - XH 043.053 Vergaderingen van het algemeen bestuur. Radiotechnische Afdeling-Instituut voor Gezondheidstechniek, 168
  - XH 043.053 Vergaderingen van het algemeen bestuur. Radiotechnische Afdeling-Instituut voor Gezondheidstechniek 1972-1980, 167
  - XH 043.053 Vergaderingen van het algemeen bestuur. Radiotechnische Afdeling-Medisch Fysisch Instituut, 450
  - XH 043.053 Vergaderingen van het algemeen bestuur. Radiotechnische Afdeling-Proefdierencentrum, 170
  - XH 043.053 Vergaderingen van het algemeen bestuur. Radiotechnische Afdeling-Radiobiologisch Instituut, 170
  - XH 043.053 Vergaderingen van het algemeen bestuur. September 1956-november 1957., 7
  - XH 043.02 Benoeming en aftreden bestuursleden., 440
  - XH 043.6 Commissie van Bijstand Instituut voor Gezondheidstechniek, 440
  - XH 043.6 Commissie van Bijstand Nederlands Instituut voor Praeventieve Geneeskunde, 443
  - XH 043.6 Commissie van Bijstand Radiobiol. dienst, 463
  - XH 043.6 Commissie van Bijstand Radiobiologisch Instituut, 463
  - XH 043.6.02 werkgroep CARA, 463
  - XH 043.6.02 werkgroep Gaubius-instituut., 463
  - XH 043.6.02 werkgroep Medisch Biologisch Laboratorium., 443
  - XH 043.6.02 werkgroep Medisch Fysisch Instituut, 443
  - XH 043.6.02 werkgroep Medisch Fysisch Instituut, 504
  - XH 043.6.02 werkgroep RT/RB, 441
  - XH 043.6.02 werkgroep Tuberculine, 440
  - XH 043.6.02 Werkgroep psychohygiëne, 441
  - XH 043.6.053 Vergaderingen commissie van bijstand, 448
  - XH 043.6.053 Vergaderingen commissie van bijstand, 563
  - XH 043.6.053 Vergaderingen commissie van bijstand Centraal Proefdierenbedrijf, 452
  - XH 043.6.053 Vergaderingen commissie van bijstand Centrale Technische Afdeling, werkgroep psychohygiene, 511
  - XH 043.6.053 Vergaderingen commissie van bijstand DB, 511
  - XH 043.6.053 Vergaderingen commissie van bijstand DB 1971, 512
  - XH 043.6.053 Vergaderingen commissie van bijstand DB januari-juli 1974, 512
  - XH 043.6.053 Vergaderingen commissie van bijstand FARGO, 443
  - XH 043.6.053 Vergaderingen commissie van bijstand Instituut voor Gezondheidstechniek, 444
  - XH 043.6.053 Vergaderingen commissie van bijstand Medisch Fysisch Instituut, 449
  - XH 043.6.053 Vergaderingen commissie van bijstand Nederlands Instituut voor Praeventieve Geneeskunde, 511
  - XH 043.6.053 Vergaderingen commissie van bijstand Nederlands Instituut voor Praeventieve Geneeskunde 1970-1974, 510
  - XH 043.6.053 Vergaderingen commissie van bijstand Nederlands Instituut voor Praeventieve Geneeskunde, notulen 1965-1974, 507
  - XH 043.6.053 Vergaderingen raad van bestuur Nederlands Instituut voor Praeventieve Geneeskunde, 550
  - XH 043.6.053 Vergaderingen commissie van bijstand Radiobiologische Dienst., 441
  - XH 043.6.053 Vergaderingen Raad van Toezicht Instituut voor gezondheidstechniek, 547
  - XH 043.6.053 Vergaderingen Raad van Toezicht instituut voor gezondheidstechniek, 549
  - XH 043.6.053 Vergaderingen commissie van bijstand werkgroep Tuberculine, 465
  - XH 043:053 Vergaderingen Diversen, 1963-1974; 508
  - XH 044.02 Benoeming en aftreden leden dagelijks bestuur., 176
  - XH 044.053 Vergaderingen dagelijks bestuur, 1955-1956.; 16
  - XH 044.053 Vergaderingen dagelijks bestuur. 1957-oktober 1958., 17
  - XH 044.053 Vergaderingen dagelijks bestuur, 1958 November -februari 1959.; 18
  - XH 044.053 Vergaderingen dagelijks bestuur, 1959 Maart -september 1960.; 19
  - XH 044.053 Vergaderingen dagelijks bestuur, 1960 Oktober -september 1961.; 20
  - XH 044.053 Vergaderingen dagelijks bestuur, 1961 Oktober-januari 1963.; 21
  - XH 044.053 Vergaderingen dagelijks bestuur, 1963 Februari -december 1964; 22
  - XH 044.053 Vergaderingen dagelijks bestuur, 1963-1967.; 176
  - XH 044.053 1964, 599
  - XH 044.053 Vergaderingen dagelijks bestuur. 1967-1980, werkplannen; vergaderingen -171, 178
  - XH 044.053 Vergaderingen dagelijks bestuur. 1968-1980; 1967 werkplannen, 177
  - XH 044.053 Vergaderingen dagelijks bestuur. 1970-1972, vergaderingen 192-210, 180
    Openbaarheid beperkt tot 01-01-2023
  - XH 044.053 Vergaderingen dagelijks bestuur, 1972-1973; 439
  - XH 044.053 Vergaderingen dagelijks bestuur. 1972-1975, vergaderingen 211-245, 181
  - XH 044.053 Vergaderingen dagelijks bestuur. 1975-1980, vergaderingen 246-304, 182
  - XH 044.053 Vergaderingen dagelijks bestuur. 1976, 1980, 492
  - XH 044.053 Vergaderingen dagelijks bestuur. Dagelijks Bestuur A-V, 541
  - XH 044.053 Vergaderingen dagelijks bestuur. Dagelijks Bestuur, 1976-1977; 539
    Openbaarheid beperkt tot 01-01-2028
  - XH 044.053 Vergaderingen dagelijks bestuur. Dagelijks Bestuur, 1976; 540
  - XH 044.053 Vergaderingen dagelijks bestuur. Dagelijks Bestuur, 1975, 1976.; 538
    Openbaarheid beperkt tot 01-01-2027
  - XH 044.053 Vergaderingen dagelijks bestuur. Dagelijks Bestuur financien, 542
  - XH 044.053 Vergaderingen dagelijks bestuur. nr. 1-19, 1950-1951.; 14
  - XH 044.053 Vergaderingen dagelijks bestuur. nr.20-43, 1952-1954.; 15
  - XH 044.053 Vergaderingen dagelijks bestuur. Vergaderingen 172-191, 179
  - XH 044.2 Voorzitters., 182
  - XH 044.2 Voorzitters., 440
  - XH 044.2 Voorzitter algemeen, 439
  - XH 044.3 Ondervoorzitter., 182
  - XH 044.4 Secretaris., 440
  - XH 044.4.053 Vergaderingen van secretariaten., 182
  - XH 044.5 Penningmeester., 440
  - XH 044.6.053 Stafvergaderingen., 22
  - XH 046.02-048.6 Bibliotheek/publicaties., 599
  - XH 046.1 Hoofdgroepen., 182
  - XH 046.11 Beleidsvorming, directeuren., 183
  - XH 046.11 Beleidsvorming, directeuren., 464
  - XH 046.11 Directeuren, 439
  - XH 046.126 Directiesecretarissen., 183
  - XH 046.18 Adviseurs. A-H., 183
  - XH 046.18 Adviseurs. H-Z, 184
  - XH 046.24 Personeelsafdeling., 184
  - XH 046.651.5 Archief, 182
  - XH 046.651.5 Archief, 463
  - XH 046.651.7 Papier voor kantoorgebruik., 463
  - XH 046.681.3 Computers., 182
  - XH 046:658.383.3 Centrale Veiligheidsdienst TNO., 459
  - XH 047.013 Comptabiliteit, voorschriften., 184
  - XH 047.013 Comptabiliteit, voorschriften., 23
  - XH 047.056.2 Correspondentie over subsidie Cta, 468
  - XH 047.056.2 Correspondentie over subsidie Radiotechnische Afdeling, 468
  - XH 047.056.2 Correspondentie over subsidie RvB, 468
  - XH 047.4:332.174 Betalingen in vreemde valuta., 454
  - XH 047.4:336.2 Belastingen., 184
  - XH 047.4.336.2.027.8 Vrijstelling van belastingen., 513
  - XH 047.4:336.2.027.8 Vrijstelling van belastingen., 185
  - XH 047.4:336.717.4, 185
  - XH 047.4:336-2:027.8 Vrijstelling van belastingen. Alcohol, 574
  - XH 047.4:347.919.3 Instelling van gerechtelijke vorderingen bij niet betaalde rekeningen., 185
  - XH 047.4:368.18 Wettelijke aansprakelijkheid vrijwaring schade door radioactieve besmetting., 185
  - XH 047.4:368.182 Inbraakverzekering, diefstal., 185
  - XH 047.4:368.87 Machineverzekering, breuk., 185
  - XH 047.4:368.87 Machineverzekering, breuk., 469
  - XH 047.4:658.152 Beleggingen REP-GO, 596
  - XH 047.4:658.155 Winst en verlies, rentebaten., 185
  - XH 047.4:658.155 Rentebaten, 561
  - XH 047.4:658.52, 185
  - XH 047.4:658.8.035 Tariefberekening, prijscalculatie., 186
  - XH 047.4:658.8.035 Tariefberekening, prijscalculatie. Instituut voor Gezondheidstechniek, 599
  - XH 047.42 Begrotingen, 470
  - XH 047.42 Begrotingen "1965", 571
  - XH 047.42 Begrotingen 1973., 516
  - XH 047.42 Begrotingen Beraadslagingen Tweede Kamer 1967, 516
  - XH 047.42 Begrotingen financiële exploitatie, 1966-1967; 514
  - XH 047.42 Begrotingen financien, 1971; 513
  - XH 047.42 Begrotingen financien, sociale zaken, kapitaaldienst, 515
  - XH 047.42 Begrotingen Stimuleringsregeling 1973, 513